# 陈版请进-现金流量表

提问人：中介小兵 时间：2015-03-08 22:16:29
陈老师您好，
实务中遇到如下现金流量表问题比较困惑，向您请教：
1, 研发费用资本化部分，是否需要在附表中单独列示，即将冲减的费用加回来；
2, “少数股东权益”的变动需要在主表的哪个科目列示呢？
3, “外币报表折算”差异变动需要在主表哪个科目列示，我理解不应直接反应在“现金及现金等价物汇率变动科目里面”。
我想知道现金流量表中的“现金以及现金等价物汇率变动”这个科目是如何计算出来的呢？有没有最快的计算方式或者可以直接对应到资产负债表的勾稽关系。
非常感谢您~

回答人：chenyiwei
1 、研发费用资本化部分对应的现金流量应当是投资活动性质，不影响经营现金流，也不影响当期净利润，因此附表中无需调整。
2 、少数股东权益是权益项目，其变动与现金流量无直接对应关系。 3 、外币报表折算差额中对应于现金及现金等价物变动的部分需列入“汇率变动对现金的影响”项目。

提问人：中介小兵 时间：2015-03-09 09:39:18
非常感谢您耐心专业的答复。 我没有表述清楚，关于第一条,即从“研发费用”中转入“无形资产”，影响净利润，该部分也属于“与投资活动相关的现金流”吗？
再次感谢~

回答人：chenyiwei
不可能将前期已经费用化的研发支出再重新资本化转为无形资产。现金流量的性质是根据对应的支出发生时该研发项目是否符合资本化条件来确定的，后续不再调整。